【裁判字號】    96,訴,1393
【裁判日期】    970229
【裁判案由】    違反毒品危害防制條例
【裁判全文】
臺灣臺南地方法院刑事判決              96年度訴字第1393號
公  訴  人  臺灣臺南地方法院檢察署檢察官
被      告  甲○○
                    （另案於臺灣臺南看守所羈押中）
上列被告因違反毒品危害防制條例案件，經檢察官依通常程序起
訴（96年度撤緩毒偵字第16號），被告於本院準備程序進行中，
先就被訴事實為有罪之陳述，經本院裁定進行簡式審判程序，判
決如下：
    主      文
甲○○施用第一級毒品，累犯，處有期徒刑玖月，減為有期徒刑
肆月又拾伍日；又施用第二級毒品，累犯，處有期徒刑柒月，減
為有期徒刑參月又拾伍日。應執行有期徒刑柒月。
    事實及理由
一、本案被告甲○○所犯毒品危害防制條例第十條第一項施用第
    一級毒品罪及同法第十條第二項施用第二級毒品罪，並非死
    刑、無期徒刑或最輕本刑有期徒刑三年以上之罪，亦非高等
    法院管轄第一審案件，且於準備程序進行中，被告先就被訴
    事實為有罪之陳述，經告知被告簡式審判程序之旨，並聽取
    檢察官、被告之意見後，本院合議庭裁定由受命法官進行簡
    式審判程序，是本案之證據調查，依刑事訴訟法第二百七十
    三條之二、第一百五十九條第二項之規定，不適用傳聞法則
    有關限制證據能力之相關規定；並得依同法第三百十條之二
    準用第四百五十四條之規定製作略式判決書（僅記載「證據
    名稱」），合先敘明。
二、本件犯罪事實除更正起訴書犯罪事實第十行為「於九十五年
    十二月三十日十八時許以鋁箔紙燒烤方式，施用第二級毒品
    安非他命一次」外，餘均引用起訴書所載（如附件）。
三、前項犯罪事實，有下列事證足資證明：
（一）、被告於警詢、偵查及本院審理時之自白；
（二）、臺南市警察局第二分局送驗尿液年籍對照表、長榮大學
        九十六年一月九日出具檢驗報告各一紙；
（三）、臺灣高等法院被告前案紀錄表、臺灣臺南地方法院檢察
        署刑案資料查註紀錄表、全國施用毒品案件紀錄表各一
        紙；
        本件事證明確，被告之犯行，堪以認定。
四、查海洛因、安非他命依其成癮性、濫用性及對社會危害性之
    程度，已分別為毒品危害防制條例第二條第二項第一款、第
    二款列為第一級毒品及第二級毒品。核被告所為，係違反毒
    品危害防制條例第十條第一項之施用第一級毒品罪及同法第
    十條第二項之施用第二級毒品罪其施用前持有第一、二級毒
    品之低度行為，為其施用之第一、二級毒品高度行為所吸收
    ，不另論罪。又被告所犯上開二罪間，犯意各別，行為態樣
    及犯罪構成要件亦殊，應予分論併罰。次查被告前因施用毒
    品案件，經本院以九十二年度訴字第一二四六號判決有期徒
    刑十月確定；另因偽造文書等案件經本院以九十三年度簡字
    第八七三號判決判處有期徒刑六月確定，與上述之罪接續執
    行，於九十五年一月二十七日因縮短刑期假釋出監附保護管
    束，並於九十五年七月十九日管束期滿執行完畢，有臺灣高
    等法院被告前案紀錄表、臺灣臺南地方法院檢察署刑案資料
    查註紀錄表在卷可考，其於有期徒刑執行完畢後，五年內故
    意再犯本件有期徒刑以上之罪，應依刑法第四十七條第一項
    ，均論以累犯，並各加重其刑。另就被告施用第一級毒品海
    洛因之犯行部分，查被告於九十五年十二月三十一日，主動
    前往臺南市警察局第二分局，向有偵查權之警員自承有施用
    第一級毒品海洛因犯行並經同意採集尿液送驗結果確呈嗎啡
    陽性反應，進而接受裁判，有臺南市警察局第二分局刑事案
    件移送書一紙在卷可稽，從而，被告於犯罪被有偵查犯罪職
    權之機關或公務員發覺前，即主動向警員自首其有施用海洛
    因之犯行並接受裁判之情，是被告就施用第一級毒品海洛因
    犯行部分符合自首之要件，應依刑法第六十二條前段規定減
    輕其刑，此部分因被告亦有累犯之故，並依同法第七十一條
    之規定先加後減之。
五、爰審酌被告前因施用毒品經送強制戒治治療程序後，猶不思
    戒絕革除惡習，仍為本案犯行，顯然其意志力甚為薄弱，迄
    未能戒除毒癮，惟兼衡被告施用毒品犯行，在性質上乃屬對
    自我身心健康之自戕行為，尚未嚴重破壞社會秩序、侵害他
    人權益及犯後坦承犯行，態度尚屬良好等一切情狀，分別量
    處如主文所示之刑。按犯罪在中華民國九十六年四月二十四
    日以前者，除本條例另有規定外，經判處有期徒刑、拘役或
    罰金者，減其刑期或金額二分之一（中華民國九十六年罪犯
    減刑條例第二條第一項第三款參照），又按依本條例應減刑
    之罪，未經判決確定者，於裁判時，減其宣告刑。依其項規
    定裁判時，應於判決主文同時諭知其宣告刑及減得之刑（中
    華民國九十六年罪犯減刑條例第七條參照）。查被告行為後
    ，中華民國九十六年罪犯減刑條例於九十六年六月十五日通
    過，於九十六年七月十六日施行，被告犯罪在九十六年四月
    二十四日以前，合於同條例第二條第一項之規定，爰依中華
    民國九十六年罪犯減刑條例第二條第一項第三款、第七條條
    之規定，應將其宣告刑減二分之一，並定其應執行之刑，以
    資懲儆。
六、另供施用毒品之注射針筒及鋁箔紙並未扣案，復據被告於本
    院審理時供稱已丟棄等語（見本院九十七年二月十八日審判
    筆錄），為免將來執行困難，爰不另行宣告沒收，附此敘明
    。
據上論斷，應依刑事訴訟法第二百七十三條之一第一項、第二百
九十九條第一項前段、第三百十條之二、第四百五十四條第二項
，毒品危害防制條例第十條第一項、第二項，刑法第十一條前段
、第四十七條第一項、第六十二條、第五十一條第五款，中華民
國九十六年罪犯減刑條例第二條第一項第三款、第七條，判決如
主文。
本案經檢察官乙○○到庭執行職務。
中    華    民    國    97    年     2    月    29    日
                  刑事第四庭    法  官  黃翰義
以上正本證明與原本無異。
如不服本判決應於收受本判決後10日內向本院提出上訴書狀，並
應敘述具體理由。如未敘述上訴理由者，應於上訴期間屆滿後20
日內向本院補提理由書狀（均須按他造當事人之人數附繕本）「
切勿逕送上級法院」。
                                書記官  謝文心
中    華    民    國    97    年    3     月    3     日
附錄本件論罪科刑法條全文：
毒品危害防制條例第10條
施用第一級毒品者，處 6 月以上 5 年以下有期徒刑。
施用第二級毒品者，處 3 年以下有期徒刑。


司法院資訊處製作；財團法人民間司法改革基金會備份。
